臺灣板橋地方法院民事判決　　　　　　　　　　　　　九十三年度訴字第四三九號
　　原　　　告　甲○○
　　被　　　告　乙○○
右當事人間請求侵權行為損害賠償事件，本院判決如左：
    主    文
被告應給付原告新台幣拾肆萬柒仟貳佰柒拾伍元，及自民國九十一年十一月十八日起
至清償日止，按年息百分之五計算之利息。
原告其餘之訴駁回。
訴訟費用，由被告負擔百分之五，餘由原告負擔。
本判決第一項於原告以新台幣肆萬玖仟零玖拾貳元供擔保後，得假執行。
原告其餘假執行之聲請駁回。
    事    實
甲、原告方面：
一、聲明：求為判決：被告應給付原告新台幣佰伍拾肆萬伍仟元，及自起訴狀繕本
    求宣告假執行。
二、陳述：
（一）被告乙○○於九十年八月二十七日零時二十五分許，駕駛其所有之車牌Ｄ四─
      二五Ｏ號營業小客車，沿台北縣永和市○○路由北往南方向行駛，途經永元路
      與永利路之交岔路口時，本應注意汽車行駛時，駕駛人應注意車前狀況，並隨
      時採取必要之安全措施，而依當時情形，又無不能注意之情事，竟疏於注意，
      致前車頭擦撞當時沿永利路自東往西方向行駛、由原告甲○○所騎乘之車牌Ｊ
      Ｃ六─五七一號輕型機車後側，造成甲○○人、車倒地，並受有右前臂、右膝
      、右小腿、右足、左膝、左足擦傷、腹部及左胸疑似挫傷之傷害；詎乙○○於
      駕駛上開動力交通工具致人受傷，竟未下車查看甲○○傷勢或將之送醫急救，
      反加速行駛逃離現場，嗣經警獲悉到場處理，見現場留有一面Ｄ四─二五Ｏ號
      之營業小客車車牌，並詢問在場目擊肇事經過之路人李豐凡，始循線查獲上情
      。刑事部分經鈞院以九十二年度交訴緝字第四號刑事判決處被告有期徒刑八月
      （業務過失傷害）及二年（駕駛交通工具致人傷害逃逸）在案。
（二）原告受傷後，支付醫藥費新新台幣（下同）二千三百零三元，有醫藥費用單據
      在卷可按。又療傷期間，無法自理生活，支出看護費用二萬八千元，亦應由被
      告負責賠償。
（三）原告受傷，一年餘不能工作，因受傷而損失收入一百萬元，應由被告賠償。
（四）被告撞毀原告所有之機車，致原告補貼一萬五千元更換新車，受有一萬五千元
      之損害，應由被告賠償原告。
（五）原告因身體受傷，精神肉體所受痛苦甚大，故請求償非財產上損害金額二百五
      十萬元。
右述各項損害，均係被告乙○○不法侵害所生之結果，依民法第一百八十四條第一項
前段、第一百九十三條第一項、第一百九十五條第一項之規定，被告對於原告自應負
賠償責任，為此提起本件訴訟。
三、證據：機車買賣契約書、統一發票、醫藥費用收據、診斷書及所得扣繳憑單等為
    證。
乙、被告方面：
    被告未於言詞辯論期日到場，亦未提出準備書狀作何聲明或陳述。
丙、本院依職權向財政部北區國稅局調取被告之九十一年度綜合所得稅各類所得資料
    清單，及調取被告之財產資料，並向天主教耕莘醫院永和分院（下稱耕莘醫院永
    和分院）函詢原告之受傷情形及回復狀況，及調取台灣高等法院九十三年度交上
    訴字第三○號刑事判決。
    理    由
壹、程序方面：
    本件被告未於言詞辯論期日到場，核無民事訴訟法第三百八十六條各款所列情形
    ，爰依原告聲請，由其一造辯論而為判決。
貳、得心證之理由：
  一、原告主張被告之上開時地駕車因過失撞擊原告，致原告倒地，並受有右前臂、
      右膝、右小腿、右足、左膝、左足擦傷、腹部及左胸疑似挫傷之傷害之侵權行
      為之事實，已據其提出診斷書、醫藥費用收據、機車買賣契約書、統一發票、
      所得扣繳憑單等為證，並有本院九十二年度交訴緝字第四號及台灣高等法院九
      十三年度交上訴字第三○號刑事判決在卷可稽，被告經合法通知未於言詞辯論
      期日到場爭執，亦未提出準備書狀作何聲明或陳述，依民事訴訟法第二百八十
      條第三項之規定，視同自認，原告之主張堪信為真實。按汽車行駛時，駕駛人
      應注意車前狀況，並隨時採取必要之安全措施，道路交通安全規則第九十四條
      第三項定有明文。本件被告既駕駛汽車之人，自應注意上開規定，且依當時路
      況又無不能注意之情事，竟疏未注意，致所駕車輛之前車頭撞及被害人之所騎
      乘機車之後側，並致被害人因而受傷，其有過失甚明；又被告之過失行為與告
      訴人所受之傷害間，亦顯有相當因果關係。
  二、按「因故意或過失，不法侵害他人之權利者，負損害賠償責任」，「不法侵害
      他人之身體或健康者，對於被害人因此喪失或減少勞動能力或增加生活上之需
      要時，應負損害賠償責任。」「不法侵害他人之身體、健康、名譽、自由、信
      用、隱私、貞操，或不法侵害其他人格法益而情節重大者，被害人雖非財產上
      之損害，亦得請求賠償相當之金額。其名譽被侵害者，並得請求回復名譽之適
      當處分。」民法第一百八十四條第一項前段、第一百九十三條第一項、第一百
      九十五條第一項分別定有明文。被告不法侵害原告之身體，既經認定，被告對
      於原告因而所受之損害，自應負賠償責任。
  三、原告請求被告賠償費用，是否應予准許，分述為次：
（一）醫療費二千三百零三元部分：查原告因本件車禍受有上開傷害，支出醫療費用
      二千三百零三元，已據原告提出醫療費用收據十一紙附卷可參，被告經通知未
      到場爭執，亦未提出任何書狀為聲明或陳述，原告此部分之主張堪信為真，應
      由被告負賠償責任。
（二）工作損害金一百萬元部分；原告主張其受傷後，無法工作，受有一百萬元之工
      作損失云云，固據其提出耕莘醫院永和分院診斷證明書為證。然查：原告因本
      件車禍所受之傷害，係屬擦傷及挫傷，有天主教耕莘醫院永和分院診斷證明書
      在卷可稽，且本院依職權向耕莘醫院永和分院函詢原告之受傷情形及回復情況
      ，該院覆稱病人於九十年八月二十七、二十八日於本院骨科門診，主訴雙下肢
      疼痛，理學檢查為多處擦挫傷，雙膝Ｘ光片顯示退化性關節炎，病人九十年八
      月二十八日以後即未至本院門診治療，無法預估痊癒時間等語，有該醫院九十
      三年七月二十六日九十三耕永字第○七七一號函及附件在卷可參，依原告受傷
      後之傷勢並無重大傷口，及醫院未要求原告立即住院觀察，且原告看診二日即
      未再回診，並參酌原告提出之醫療費用單據，均未註明係屬重大疾病之情形，
      其擦挫傷於經二個月之治療，應即可痊癒。至於其退化性關節炎部分，難認與
      本件車禍有何因果關係存在。是原告請求二個月工作損失之範圍內，為有理由
      ，逾此範圍之請求即無理由，應予駁回。原告於勁永國際股份有限公司任職，
      九十二年度之所得共計二十六萬九千八百三十七元，有其提出之各類所得暨免
      扣繳憑單在卷可證，其月薪為二萬二千四百八十六元（２６９８３７÷１２＝
      ２２４８６，元以下四捨五入，下同），被告應賠償原告二個月之工作損失共
      計四萬四千九百七十二元。
（三）精神慰籍金二百五十萬元部分：查原告受傷多處，肉體、精神確受有痛苦，本
      院斟酌實際情況，及兩造之身分、地位（原告為高中畢業，業工，被告為計程
      車司機），原告請求二百五十萬元，自嫌過高，應予核減為十萬元，方屬公允
      ，原告逾此範圍之請求，為無理由。
（四）機車損害一萬五千元部分：原告主張其機車因本件車禍受損，計受損害一萬五
      千元云云，雖提出其另購新車一部之機車買賣合約書及新領牌照登記書、完稅
      照證等單據為證，然此僅能證明其有新購機車一部之事實，並不能證明其原有
      機車受有一萬五千元之損害，經本院曉諭原告應提出修理費用單據（九十三年
      七月六日言詞辯論筆錄），原告於本件言詞辯論終結前仍遲未提出，原告此部
      分之主張，尚無依據，其請求被告賠償一萬五千元，為無理由，不應准許。
  綜上所述，原告依侵權行為法律關係，請求被告給付十四萬七千二百七十五元，及
  自民國九十一年十一月十八日（刑事附帶民事訴訟起訴狀送達翌日，寄存送達自寄
  存之日起，經十日發生效力）起至清償日止，按年息百分之五計算之利息之範圍內
  ，為有理由，應予准許；逾此範圍之請求，為無理由，應予駁回。
五、原告陳明願供擔保，聲請宣告假執行，經核其勝訴部份，合於法律之規定，爰酌
    定相當之擔保金額宣告之；其餘假執行之聲請，因訴之駁回而失所依附，不予准
    許，應予駁回。
六、結論：本件原告之訴，為一部有理由，一部無理由，並依民事訴訟法第三百八十
    五條第一項前段、第七十九條、第三百九十條第二項，判決如主文。
中　　　華　　　民　　　國　　九十三　　年　　　九　　　月　　 三十 　　日
                                臺灣板橋地方法院民事第二庭
                                    法  官  林錫凱
右為正本，係照原本作成。
如對本判決上訴，須於判決送達後廿日內向本院提出上訴狀
中　　　華　　　民　　　國　　九十三　　年　　　九　　　月　　 三十 　　日
                                    書記官  許清琳
